【裁判字號】    92,易,1022
【裁判日期】    920422
【裁判案由】    毒品危害防制條例
【裁判全文】
臺灣板橋地方法院刑事判決                        九十二年度易字第一０二二號
    公  訴  人  臺灣板橋地方法院檢察署檢察官
    被      告  甲○○
右列被告因違反毒品危害防制條例案件，經檢察官提起公訴（九十一年度毒偵字第三
二三０號）及移
    主  文
甲○○連續施用第二級毒品，累犯，處有期徒刑陸月，如易科罰金，以參佰元折算壹
日。扣案之安非他命伍小包（驗餘淨重共零點玖捌公克）均沒收銷燬之及吸食器壹組
沒收之。
    事  實
一、甲○○前於民國八十五年間因違反麻醉藥品管理條例、藥事法案件，經本院分別
    判處有期徒刑四月、五月，經上訴臺灣高等法院分別判處有期徒刑五月、五月，
    應執行有期徒刑八月，前者未上訴而確定，後者再上訴最高法院駁回亦確定，於
    八十八年十二月三十一日縮刑期滿執行完畢。仍不知悔改，又因施用第二級毒品
    安非他命案件，先後二次經本院分別以八十八年度毒聲字第六五八八號及八十九
    年度毒聲字第六三二五號裁定送觀察、勒戒後，第一次因無繼續施用毒品之傾向
    ，由臺灣板橋地方法院檢察署（下稱板橋地檢署）檢察官於八十九年六月二十六
    日以八十九年度毒偵緝字第七一九號處分不起訴確定，惟第二次則因有繼續施用
    毒品傾向，由該檢察官以八十九年度毒偵字第六九七０號聲請簡易判決處刑書聲
    請簡易判決處刑，經本院三重簡易庭於九十年二月七日以八十九年度重簡字第一
    六０四號判決判處有期徒刑五月確定，並於九十一年一月二十一日易科罰金執行
    完畢，其間復經本院於八十九年十一月十五日以八十九年度毒聲字第六六０七號
    裁定送強制戒治，嗣執行已滿三個月後，無繼續戒治之必要，經本院以九十年度
    毒聲字第一九五二號裁定停止戒治交付保護管束（期滿日為九十年十一月十四日
    ）。詎甲○○又基於概括之犯意，先於九十一年七月四日晚上某時，在臺北縣蘆
    洲市○○路路邊，於友人陳彥豪駕駛之車號六Ｄ─二三六九號自用小客車內，將
    第二級毒品安非他命置於陳彥豪自製的吸食器內，點火燒烤後，再吸用所冒出之
    霧化氣體，以此方式施用安非他命一次。嗣即於翌日（即五日）凌晨一時許，搭
    乘陳彥豪駕駛之前開自用小客車，行經臺北市○○區○○街一五０號前，經警當
    場查獲，並扣得陳彥豪所有之安非他命一小包（毛重０．八公克，淨重０．六公
    克）及吸食器一組；又於同年九月二日晚上某時，在臺北縣蘆洲市○○路四二二
    巷四十九號二樓住處內（起訴書載為於九十一年九月三日七時許回溯九十六小時
    內某時，在不詳地點），將第二級毒品安非他命置於自製之吸食器內，點火燒烤
    後，再吸用所冒出之霧化氣體，以此方式施用安非他命一次。嗣即於翌日（即三
    日）凌晨二時五十分許，經警在上址住處內查獲，並扣得其所有之安非他命五小
    包（查獲時毛重共約二．一公克，淨重約一．一公克，經送驗後始知實際毛重共
    二．三公克，淨重共一．０三公克，每包各取樣０．０一公克化驗，驗餘淨重共
    ０．九八公克檢還）及供施用安非他命所用之吸食器一組。
二、案經臺北市政府警察局中山分局報請板橋地檢署檢察官偵查起訴暨由該警察局內
    湖分局報請臺灣士林地方法院檢察署檢察官呈請臺灣高等法院檢察署核轉板橋地
    檢署檢察官移送併案審理。
    理  由
一、右揭事實，業據被告甲○○於本院審理中供承不諱，並有陳彥豪所有供其施用安
    非他命所用之吸食器一組、其所有之安非他命五小包（查獲時毛重共約二．一公
    克，淨重約一．一公克）及供施用安非他命所用之吸食器一組扣案可資佐證。而
    被告二度為警查獲後所採集之尿液檢體，經送往臺北市立療養院以酵素免疫分析
    法、薄層層析法檢驗之結果，確有甲基安非他命陽性反應，有該院九十一年七月
    十二日、九月十六日煙毒尿液檢驗報告書二件在卷可稽；又扣案之安非他命五小
    包，經臺北市政府警察局鑑驗結果，確實檢出申基安非他命成份，且實際毛重共
    二．三公克，淨重共一．０三公克，每包各取樣０．０一公克化驗，驗餘淨重共
    ０．九八公克檢還，此有該警察局九十一年十二月二十七日北市鑑毒字第一０三
    六號鑑驗通知書一件在卷可按。再被告因施用第二級毒品安非他命案件，先後二
    次經本院分別以八十八年度毒聲字第六五八八號及八十九年度毒聲字第六三二五
    號裁定送觀察、勒戒後，第一次因無繼續施用毒品之傾向，由臺灣板橋地方法院
    檢察署（下稱板橋地檢署）檢察官於八十九年六月二十六日以八十九年度毒偵緝
    字第七一九號處分不起訴確定，惟第二次則因有繼續施用毒品傾向，由該檢察官
    以八十九年度毒偵字第六九七０號聲請簡易判決處刑書聲請簡易判決處刑，經本
    院三重簡易庭於九十年二月七日以八十九年度重簡字第一六０四號判決判處有期
    徒刑五月確定，並於九十一年一月二十一日易科罰金執行完畢，其間復經本院於
    八十九年十一月十五日以八十九年度毒聲字第六六０七號裁定送強制戒治，嗣執
    行已滿三個月後，無繼續戒治之必要，經本院以九十年度毒聲字第一九五二號裁
    定停止戒治交付保護管束（期滿日為九十年十一月十四日）等情，亦有該檢察官
    不起訴處分書、聲請簡易判決處刑書及臺灣高等法院被告全國前案紀錄表各一件
    附卷足徵，其三犯施用毒品犯行，罪證明確，應予以依法論科。
二、按毒品危害防制條例業於八十六年十月三十日經立法院三讀通過，經總統於八十
    七年五月二十日公布施行，自同年月二十二日起生效，該條例已將安非他命列為
    第二級毒品管制，自不得非法製造、運輸、販賣、轉讓、施用或持有，被告違反
    此項規定，施用第二級毒品安非他命之行為，核係觸犯同條例第十條第二項之施
    用第二級毒品罪。又被告持有安非他命之低度行為，應為其施用之高度行為所吸
    收，均不另論罪。再被告先後二次施用安非他命之犯行，時間緊接，所犯又係構
    成犯罪要件相同之罪名，顯係基於概括犯意為之，為連續犯，應依刑法第五十六
    條之規定以一罪論，並加重其刑。至公訴人雖僅起訴被告於九十一年九月三日七
    時許回溯九十六小時內某時之一次施用安非他命之行為，惟其於九十一年七月四
    日晚上尚有一次施用安非他命之犯行，已如前述，而此部分犯行與公訴人起訴部
    分有連續犯裁判上一罪之關係，且經概察官移送併辦，應為起訴效力所及，本院
    自應一併予以審理。末查：被告前於八十五年間因違反麻醉藥品管理條例、藥事
    法案件，經本院分別判處有期徒刑四月、五月，經上訴臺灣高等法院分別判處有
    期徒刑五月、五月，應執行有期徒刑八月，前者未上訴而確定，後者再上訴最高
    法院駁回亦確定，於八十八年十二月三十一日縮刑期滿執行完畢，另於八十九年
    間因施用毒品案件，經本院三重簡易庭於九十年二月七日以八十九年度重簡字第
    一六０四號判決判處有期徒刑五月確定，於九十一年一月二十一日易科罰金執行
    完畢，此有臺灣高等法院被告全國前案紀錄表在卷足憑，其受有期徒執行完畢後
    五年以內再犯有期徒刑以上之本罪，為累犯，應依法遞加重其刑。爰審酌被告之
    品行、智識程度、施用安非他命戕害身心、對社會治安可能之危害程度甚鉅，及
    被告前因違反麻醉藥品管理條例案件，經判刑後，又二次因施用安非他命經送觀
    察、勒戒，並經強制戒治，猶不思戒除惡習，仍一再施安非他命，洵不足取，惟
    僅再施用二次，以及被告犯罪後坦承犯行等一切情狀，量處如主文所示之刑，以
    示懲儆，並諭知易科罰金之折算標準。至於九十一年九月三日扣案之安非他命五
    小包（驗餘淨重共０．九八公克），係被告所有經警查獲之毒品，爰依毒品危害
    防制條例第十八條第一項前段規定宣告沒收銷燬之，而同日扣案之吸食器一組，
    係被告所有供施用安非他命所用之物，業據其陳明在卷，爰依刑法第三十八條第
    一項第二款規定宣告沒收之。惟於九十一年七月五日扣案之安非他命一小包（毛
    重０．八公克，淨重０．六公克）及吸食器一組，係屬陳彥豪所有，自無從於本
    案諭知沒收銷燬或沒收，附此敘明。
據上論斷，應依刑事訴訟法第二百九十九條第一項前段，毒品危害防制條例第十條第
二項、第十八條第一項前段，刑法第十一條前段、第五十六條、第四十七條、第四十
一條條第一項前段，罰金罰鍰提高標準條例第二條，判決如主文。
本案經檢察官張慶林到庭執行職務。
中      華      民      國    九十二    年      四      月    二十二    日
                                      臺灣板橋地方法院刑事第五庭
                                          法  官  趙義德
右正本證明與原本無異
如不服本判決應於送達後十日內向本院提出上訴狀
                                          書記官  陳秀慧
中      華      民      國    九十二    年      四      月  二十四    日
附錄本案論罪科刑法條全文：
毒品危害防制條例第十條：
施用第一級毒品者，處六月以上五年以下有期徒刑。
施用第二級毒品者，處三年以下有期徒刑。


司法院資訊處製作；財團法人民間司法改革基金會備份。
